【裁判字號】    91,自,532
【裁判日期】    920122
【裁判案由】    詐欺等
【裁判全文】
臺灣高雄地方法院刑事裁定                          九十一年度自字第五三二號
    自  訴  人  丙○○  男  五.
    被      告  乙○○  男  三.
    被      告  甲○○  男  三.
右列被告因詐欺案件，經自訴人提起自訴，本院裁定如左：
    主  文
自訴駁回。
    理  由
一、本件自訴意旨如附件自訴狀所載。
二、按刑事訴訟法第三百二十六條第三項前段規定，法院或受命法官於自訴案件第一
    次審判期日前訊問及調查結果，如認為案件有同法第二百五十二條第十款犯罪嫌
    疑不足之情形者，得以裁定駁回其自訴。
三、自訴人認被告涉嫌詐欺、背信罪嫌，無非係以：「被告訛稱如自訴人撤回損害債
    權之自訴，即會將被告乙○○之保證金三萬元返還自訴人，被告甲○○則作此保
    證，詎自訴人撤回自訴後，被告未依約將上述款項返還自訴人」云云為由，然按
    犯罪事實應依證據認定之，無證據不得推定其犯罪事實，刑事訴訟法第一百五十
    四條定有明文；又認定不利於被告之事實，須依積極證據，苟積極證據不足於為
    不利於被告事實之認定時，即應為有利於被告之認定，更不必有何有利之證據；
    又認定犯罪事實所憑之證據，雖不以直接證據為限，間接證據亦包括在內，然而
    無論直接或間接證據，須於一般人均不致有所懷疑，而得確信其為真實之程度者
    ，始得據為有罪之認定（最高法院三十年上字第八一六號、七十六年台上字第四
    九八六號判例參照）。
四、按刑法第三百三十九條第一項、第二項所謂詐欺罪，其構成要件必須「以詐術使
    人將本人或第三人之物交付」或「以前項方法得財產上之不法利益或使第三人得
    之者」為要件。經查，依自訴人所稱，其係因被告施用詐術而撤回自訴，此並不
    涉及交付財物或不法利益，本與詐欺罪之要件不符。況且，自訴人亦未提出任何
    證據證明被告二人有何施用詐術之行為，僅憑一紙事先繕打完成之「保證、切結
    書」，即內容為：「本件保證並切結積欠丙○○先生之款項會如期、如數償還，
    而陳鄭貴先生應撤回對本人損害債權之自訴（九十一年度自字第九七號），惟本
    人如未如期、如數償還，則本人即是以詐術使丙○○先生陷於錯誤而撤回自訴，
    本人自構成詐欺罪，且願放棄一切抗辯權」云云，而經被告二人簽名，更無從證
    明被告二人涉有詐欺罪嫌。復按，刑法第三百四十二條之背信罪，更係以「為他
    人處理事務」為前提，被告並無受自訴人委任處理任何事務，此由自訴狀所載內
    容及自訴人於本院審理中所為陳述即知，其要無構成背信罪嫌之可言。此外，並
    查無其他積極證據可資證明被告涉犯自訴人所指詐欺、背信罪嫌，依照首開說明
    ，被告犯罪嫌疑既有不足，本件自訴應予駁回。
五、依刑事訴訟法第三百二十六條第三項、第二百五十二條第十款裁定如主文。
中    華    民    國    九十二    年      一      月        二十二      日
                                  臺灣高雄地方法院刑事第七庭
    法  官  汪  怡  君
右正本證明與原本無異。
如不服本裁定，應於裁定送達後五日內，向本院提出抗告狀。
                                      書記官  李  梅  芬
中    華    民    國    九十二    年      一      月        二十三      日


司法院資訊處製作；財團法人民間司法改革基金會備份。
